### TASSIO NEVES

Cidade :Cruz das Almas – BA Tel.: (75) 982444015

Email: tassions@hotmail.com GitHub: https://github.com/tassioNS9

LinkedIn: <a href="mailto:linkedin.com/in/tassio-neves-santos-51aa59180/">linkedIn: linkedin.com/in/tassio-neves-santos-51aa59180/</a>

#### **OBJETIVO**

Desenvolvedor Web altamente motivado e admirador das tecnologias com 3 anos de experiência na criação de interfaces de usuário interativas e atraentes. Com habilidades sólidas em HTML, CSS e Javascript e alguns frameworks, estou buscando oportunidades para contribuir com minha experiência e criatividade em um ambiente desafiador e inovador.

### **HABILIDADES**

- Linguagens de Programação: Javascript, Java
- Frameworks e Bibliotecas: React.js, Vue.js, Spring Boot
- Banco de dados: MySQL, PostgreSQL, MongoDB
- Ferramentas de Controle de Versão: Git, GitHub
- Design Responsivo e CSS Frameworks: Bootstrap, Tailwind
- Ferramentas de Desenvolvimento: Visual Studio Code, NPM, Yarn, Node

#### LINKS PPROFISSIONAIS

Site Pessoal: <a href="https://tassions9.github.io/portifolio-neves/">https://tassions9.github.io/portifolio-neves/</a>

### **FORMAÇÃO**

- Bacharel em Ciências Exatas e Tecnológicas, Universidade Federal do Recôncavo da Bahia
- · Graduando em Engenharia da Computação, Universidade Federal do Recôncavo da Bahia

### **IDIOMAS**

- Português Nativo
- Inglês intermediário

# **EXPERIÊNCIAS PROFISSIONAIS**

Estagiário de desenvolvimento Front-end (UFRB – Cruz das almas-BA) 17/04/2023 - 25/06/2023 Estudo e desenvolvimento de aplicação Web para informatizar o controle de acesso aos laboratórios do Pavilhão de Engenharias.

### Bolsista/ Desenvolvedor Front-end (UFRB – Cruz das almas-BA)

08/09/2021 - 10/10/2022

Estudos e criação de ferramentas inteligentes para profissionais da saúde visando o atendimento personalizado no contexto de Cidades Inteligentes.

# Bolsista/ Desenvolvedor Back-end (UFRB - Cruz das almas-BA)

15/10/2022 - 09/09/2023

Estudos e Criação de ferramentas para fornecimento de informações e serviços para mulheres.

### Desenvolvedor Front-end (Empresa Carb43 (ClubCarby))

Atualmente

Desenvolvimento de front-end da aplicação Vue.js, Estudo e desenvolvimento e manutenção da aplicação Web ClubCarby